【裁判字號】    99,毒抗,72
【裁判日期】    990622
【裁判案由】    聲請觀察勒戒
【裁判全文】
臺灣高等法院高雄分院刑事裁定          99年度毒抗字第72號
抗  告  人  臺灣高雄地方法院檢察署檢察官
被      告  甲○○
上列抗告人因被告違反毒品危害防制條例案件，不服臺灣高雄地
方法院中華民國99年5 月10日裁定（99年度審毒聲字第512 號）
，提起抗告，本院裁定如下：
    主  文
原裁定撤銷，發回臺灣高雄地方法院。
    理  由
一、聲請意旨略以：被告甲○○基於施用第二級毒品之犯意，於
    民國99年2 月5 日17時許，在屏東縣廣東路樂樂汽車旅館內
    ，施用第二級毒品甲基安非他命，為警於同年月8 日16時5
    分許，在高雄縣林園鄉○○路220 巷12之1 號內查獲，業經
    被告於警詢自白不諱，且有扣案之甲基安非他命1 包（毛重
    0.42公克）及高雄市立凱旋醫院出具之濫用藥物尿液檢驗報
    告附卷可稽，爰依毒品危害防制條例第20條第1 項及觀察勒
    戒處分執行條例第3 條第1 項、第2 項之規定，聲請裁定將
    被告送勒戒處所觀察、勒戒等語。
二、原法院裁定以：被告之住、居所地位於屏東縣萬丹鄉○○村
    ○○路831 巷39號，被告亦自承係於屏東縣廣東路樂樂汽車
    旅館內施用第二級毒品甲基安非他命，足認被告施用毒品之
    犯罪地非在原審法院管轄區域；又被告之住所地及案件繫屬
    於原審法院時其身體所在之地，亦非在該院管轄區域，準此
    ，被告之犯罪地、住居所及所在地，依調查之結果，均在屏
    東縣境內，非該院所轄範圍，該院就本件聲請觀察、勒戒並
    無管轄權，聲請人逕向該院聲請觀察勒戒，即有未合，應予
    裁定駁回。
三、按案件由犯罪地或被告之住所、居所或所在地之法院管轄，
    刑事訴訟法第5 條第1 項定有明文。經查，被告於99年2 月
    8 日14時5 分許，在高雄縣林園鄉○○路220 巷12之1 號內
    ，為警查獲持有甲基安非他命及涉嫌施用甲基安非他命犯行
    等情，業經被告自白不諱，並有扣案之甲基安非他命1 包（
    毛重0.42公克）、高雄市立凱旋醫院出具之濫用藥物尿液檢
    驗報告、搜索扣押筆錄及扣押物品目錄表在卷可稽。又依犯
    罪之性質及日常社會生活之經驗判斷，可認一行為本質上即
    當然包括另一行為，或一行為足以吸收另一行為者，僅論一
    罪，即學理上所謂之吸收犯，為實質上一罪。本件被告經查
    獲持有第二級毒品甲基安非他命之地點，係在高雄縣林園鄉
    ○○路220 巷12之1 號內，依犯罪之性質，持有毒品係低度
    行為，施用毒品係高度行為，其持有行為應為施用行為所吸
    收，應僅論以施用毒品一罪，基此，被告被查獲持有毒品之
    地點，仍屬其犯罪地，係屬原法院管轄。原法院未為詳究，
    以被告之犯罪地、住居所及所在地，依調查之結果，均在屏
    東縣境內，非原法院所轄範圍，本件僅係查獲持有甲基安非
    他命之地點在原法院管轄區域，認為無管轄權，而駁回檢察
    官之聲請，尚有未洽。檢察官抗告意旨指摘原法院裁定不當
    ，其所持之理由雖有未恰（詳卷附之檢察官抗告書），惟原
    裁定既有上述可議之處，仍應由本院將原法院裁定撤銷，發
    回原法院另為適法之處置（至扣案之上述「毒品」，是否確
    係第二級毒品甲基安非他命，此攸關原法院就本案是否有管
    轄權之要件，於發回後請一併注意）。
據上論結，應依刑事訴訟法第413條，裁定如主文。
中    華    民    國    99    年    6     月    22    日
                  刑事第三庭  審判長法  官   莊崑山
                                    法  官   莊松泉
                                    法  官   唐照明
以上正本證明與原本無異。
不得再抗告。
中    華    民    國    99    年    6     月    22    日
                                    書記官   黃琳群

司法院資訊處製作；財團法人民間司法改革基金會備份。
